【裁判字號】    91,交易,175
【裁判日期】    920409
【裁判案由】    公共危險等
【裁判全文】
臺灣臺北地方法院刑事判決                        九十一年度交易字第一七五號
    公  訴  人  臺灣臺北地方法院檢察署檢察官
    被      告  甲○○
右列被告因公共危險等案件，經檢察官聲請簡易判決處刑（聲請簡易判決處刑書案號
：九十一年度調偵字第三０號），本院台北簡易庭認不宜適用簡易判決處刑，改依通
常程序，本院判決如左：
    主  文
甲○○服用酒類，不能安全駕駛動力交通工具而駕駛，處拘役貳拾伍日，如易科罰金
，以佰元折算壹日。
其餘被訴過失傷害部分，公訴不受理。
    事  實
一、甲○○於民國九十年九月十五日四時許，在台北市○○街，與友人共同服用內含
    米酒之燒酒雞湯五、六碗，已達不能安全駕駛動力交通工具之程度後，仍駕駛車
    牌號碼ＦＧ－四四二三號自用小貨車行駛，嗣於同日五時四十五分許，駕駛前開
    自用小貨車沿台北市○○○路由東向西行駛，於行經忠孝東路四段二一一號前時
    ，本應注意汽車行駛時，應注意車前狀況及兩車併行之間隔，並隨時採取必要之
    安全措施，且依當時天候晴、光線係自然光線、路面狀況乾燥、無障礙物、視距
    良好等情形，亦無不能注意之情事，竟疏未注意，自後方擦撞同方向行駛，由乙
    ○○所騎乘之車號ＢＦＭ－八八七號重型機車之左把手，致乙○○因此倒地並受
    有左前臂五乘五公分、五乘三公分兩處擦傷、左手指零點五乘零點五公分擦傷、
    左膝十乘五公分擦傷等傷害，並經到場處理之員警測試其吐氣所含酒精成分高達
    每公升零點三毫克而查獲。
二、案經乙○○訴由台北市政府警察局大安分局報請台灣台北地方法院檢察署檢察官
    聲請簡易判決處刑。
    理  由
甲、有罪部分：
一、右開有關醉態駕駛部分之犯罪事實，業據被告甲○○坦承不諱，並有酒精濃度測
    試單、台北市政府警察局舉發違反道路交通管理事件通知單、道路交通事故調查
    報告表、補充資料表、談話紀錄表、仁愛醫院驗傷診斷書、刑法第一百八十五條
    之三案件測試觀察紀錄表等各一份在卷可參。按所謂「呼氣中酒精濃度達每公升
    零點五五毫克即屬不能安全駕駛」之標準，僅為法務部於八十八年五月十日邀集
    司法院刑事廳、交通部、行政院衛生署、內政部警政署及中央警察大學等機關開
    會所為之決議，原無拘束法院之效力；另刑法第一百八十五條之三所規定服用酒
    類，不能安全駕駛動力交通工具而駕駛者，應負刑事責任，揆其立法目的本在藉
    抽象危險犯之犯罪構成要件，以嚇阻酒後駕車者對道路交通安全之危害，而所謂
    不能安全駕駛之認定，並無一定之數值可供界定，而係由法院以一般社會通念之
    客觀標準，足生公共危險時即足；次查行為人飲酒後如其呼氣酒精濃度達於每公
    升零點二五毫克時，即有輕度協調功能降低之中毒症狀，此有行政院國軍退除役
    官兵輔導委員會台北榮民總醫院八十八年八月五日（八八）北總內字第二六八六
    八號函一紙附本院卷可稽，且行為人飲酒後其呼氣中酒精濃度如已達於每公升零
    點二五毫克，其肇事率為一般未飲酒者之二倍，亦有中央警察大學交通學系暨交
    通管理研究所教授蔡中志之研究報告一紙附本院卷可憑，則被告呼氣中酒精濃度
    達每公升零點三毫克，顯已受酒精之影響，並已提高被告肇事之機會；況被告於
    右開時、地撞及告訴人乙○○所騎乘之機車時，該路段為天候晴、光線為日間自
    然光線、路面乾燥無缺陷、無障礙物、視距良好、並無不能注意之情形，有道路
    交通事故調查報告表在卷可考，其竟疏未注意告訴人正騎乘機車行駛於前方之車
    前狀況，致生本件車禍，且於車禍後經同車友人提醒始知發生車禍（本院九十一
    年十月九日訊問筆錄參照），足見被告因血液中酒精濃度之影響，對車前狀況之
    認識能力與反應能力均已經降低，而有不能安全駕駛動力交通工具之情形甚明。
    從而，被告飲用酒類後不能安全駕駛動力交通工具而駕駛之犯行，足以認定。
二、核被告所為，係犯刑法第一百八十五條之三醉態駕駛罪。爰審酌被告呼氣中酒精
    濃度、致告訴人受傷之程度、犯後之態度、及被告就涉犯過失傷害罪嫌部分與告
    訴人達成和解（卷附告訴人九十二年四月八日聲請撤回告訴狀參照）等情，量處
    如主文所示之刑，並依刑法第四十一條第一項前段，諭知易科罰金之折算標準。
乙、公訴不受理部分：
一、聲請簡易判決處刑意旨略以：甲○○因有前述過失行為，致乙○○受有前開傷害
    ，是認甲○○另涉有刑法第二百八十四條第一項前段之過失傷害罪嫌。
二、按告訴乃論之罪，告訴人於第一審辯論終結前得撤回其告訴，又告訴經撤回者，
    應諭知不受理之判決，刑事訴訟法第二百三十八條第一項、第三百零三條第三款
    定有明文。
三、查本件告訴人乙○○告訴被告甲○○過失傷害部分，起訴書認被告此部分之行為
    係犯刑法第二百八十四條第一項前段之罪，依同法第二百八十七條前段之規定，
    須告訴乃論。茲據告訴人於過失傷害部分辯論終結前撤回告訴，有告訴人九十二
    年四月八日聲請撤回告訴狀在卷可稽，依照上開說明，本件就被告被訴過失傷害
    部分，爰不經言詞辯論，逕為諭知公訴不受理之判決。
據上論斷，應依刑事訴訟法第四百五十二條、第二百九十九條第一項前段、第三百零
三條第三款、第三百零七條，刑法第一百八十五條之三、第四十一條第一項前段，罰
金罰鍰提高標準條例第二條，判決如主文。
本案經檢察官楊朝森到庭執行職務
中      華      民      國    九十二    年      四      月      九      日
                                    臺灣臺北地方法院交通法庭
                                        法  官  林鴻達
右正本證明與原本無異。
如不服本判決，應於判決送達後十日內，向本院提出上訴狀（應抄附繕本）。告訴人
或被害人如對於本判決不服者，應具備理由請求檢察官上訴，其上訴期間之計算係以
檢察官收受判決正本之日期為準。
                                        書記官  石幸代
中      華      民      國    九十二    年      四      月      九      日
附錄本案論罪科刑法條全文：
中華民國刑法第一百八十五條之三
服用毒品、麻醉藥品、酒類或其他相類之物，不能安全駕駛動力交通工具
而駕駛者，處一年以下有期徒刑、拘役或三萬元以下罰金。


司法院資訊處製作；財團法人民間司法改革基金會備份。
